【裁判字號】    89,台上,4915
【裁判日期】    890817
【裁判案由】    走私
【裁判全文】
最高法院刑事判決                              八十九年度台上字第四九一五號
    上  訴  人  甲○○
右上訴人因走私案件，不服台灣高等法院台南分院中華民國八十九年五月三十日第二
審判決（八十九年度上訴字第三六五號，起訴案號：台灣台南地方法院檢察署八十八
年度偵字第一一七一九、一二三八一號），提起上訴，本院判決如左：
    主  文
上訴駁回。
    理  由
按刑事訴訟法第三百七十七條規定：上訴於第三審法院，非以判決違背法令為理由，
不得為之。是提起第三審上訴，應以原判決違背法令為理由，係屬法定要件。如果上
訴理由狀並未依據卷內訴訟資料，具體指摘原判決不適用何種法則或如何適用不當，
或所指摘原判決違法情事，顯與法律規定得為第三審上訴理由之違法情形，不相適合
時，均應認其上訴為違背法律上之程式，予以駁回。本件原判決維持第一審論處上訴
人甲○○銷售私運管制物品進口逾公告數額為常業罪刑之判決，駁回其在第二審之上
訴，已詳敘上訴人甫於民國八十八年二月間因走私案件，經台灣台南地方法院判處有
期徒刑五月，緩刑四年定讞，仍不知悛悔。復於緩刑期間內，基於銷售走私洋菸牟利
之意圖，於八十八年九月十六日上午十時許，向不詳姓名之人，以一條十包新台幣（
下同）三百元至六百元不等之價格販入如原判決附表所示未貼專賣憑證之洋菸一萬二
千七百零三包，且明知該等洋菸完稅價格為二十三萬四千三百二十一元，已逾管制進
口數額，竟予以藏匿在其向不知情之楊銀海所承租，位於台南縣歸仁鄉○○村○○街
四十四號之倉庫內，並在同村八十號其所經營之「阿麗檳榔攤」內，以每包四十元至
八十元不等之價格銷售予不特定人，每包約可賺得八元至十元，並以之為日常謀生之
職業。嗣為警查獲等情。係綜核上訴人之自白，台南縣警察局歸仁分局搜索扣押證明
筆錄，財政部高雄關稅局函暨扣案之未貼專賣憑證走私進口洋菸等卷內資料為其所憑
之證據及認定之理由。復說明刑法規定之常業犯，只須有賴某種犯罪為業之意思，而
有事實上之表現為已足，不以藉該犯罪為唯一謀生之職業為必要，縱令兼操其他職業
，仍無礙其常業犯之成立。上訴人每銷售一包未稅洋煙可賺得八元至十元，獲利甚豐
，顯以銷售私運管制物品為其生活之資，而有營利之意圖且為常業犯無疑。所為論斷
，俱有卷內證據資料足憑，從形式上觀察，原判決並無違背法令之情形存在。查刑之
量定，係實體法上賦予法院得為自由裁量之事項，倘其未有逾越法律所規定之範圍，
或濫用其權限，即不得任意指摘為違法，以為第三審上訴之理由。第一審審酌上訴人
前曾犯有走私罪，甫獲緩刑宣告，仍不知惕勵，重蹈覆轍，再犯走私罪，顯無悔意，
而有再犯之虞，爰從重量處有期徒刑二年，乃其審判職權之合法行使，並無逾越法律
所規定之範圍，或濫用其權限。雖其判決理由曰：上訴人「犯罪後尚能坦承犯行」，
此乃其審酌上訴人犯罪後之態度為其科刑輕重之標準事項之一，前後理由並無矛盾之
處，原審認第一審量刑並無不當，駁回上訴人在第二審之上訴，自無判決不適用法則
或適用不當之違法可言。是上訴意旨憑己見所指摘原判決違法情事，顯與法律規定得
為第三審上訴理由之違法情形，不相適合。揆諸首開說明，其上訴為違背法律上之程
式，應予駁回。
據上論結，應依刑事訴訟法第三百九十五條前段，判決如主文。
中      華      民      國    八十九    年      八      月     十七     日
                              最高法院刑事第六庭
                                  審判長法官  紀  俊  乾
                                        法官  黃  正  興
                                        法官  陳  東  誥
                                        法官  張  春  福
                                        法官  韓  金  秀
      右正本證明與原本無異
                                              書  記  官
中      華      民      國    八十九    年      八      月    二十一    日


司法院資訊處製作；財團法人民間司法改革基金會備份。
